# 如何判断持有合伙份额的有限合伙企业是否属于合并范围

提问人：julycy 时间：2014-09-25 11:25:59
各位老师，现遇到一个案例，如何判断是否纳入合并范围。 基金管理有限公司 A 公司，在有限合伙企业B 企业中持有 99%的份额，为有限合伙人，合伙企业B的普通合伙人为C有限公司，另有几名自然人为有限合伙人。 这种情况下，B有限合伙企业是否纳入A公司的合并范围。 管理层将B企业视为项目企业管理，是否可以不纳入合并范围。

回答人：chenyiwei
要看该普通合伙人C是否实质上是有限合伙人A的代理人。建议重点考虑修订后合并报表准则中对“权力与回报之间的关系”的相关讨论。特别地，如果A具有单方面的权力罢免或撤换C，或决定对B企业进行清算，则很大可能A可以控制B。

提问人：dian76 时间：2015-04-02 14:57:21
陈老师，如果要是有限合伙人实质控制合伙企业的话，能否纳入有限合伙人的合并报表范围呢？

回答人：chenyiwei
可以。

提问人：zxxiao2007 时间：2017-11-14 15:11:51
A企业对有限合伙企业承担无限责任，持股1%.约定有限合伙企业的利润和亏损按持股比例承担，股东共同推荐执行事务合伙人。A企业能否控制？我认为既然约定利润亏损按持股比例共担，而承担无限责任仅是作为普通合伙人的形式条款，应不纳入合并范围

回答人：chenyiwei
仅持有1%权益的GP（普通合伙人）通常居于代理人地位，不控制该合伙企业。